【裁判字號】    89,易,4044
【裁判日期】    900215
【裁判案由】    詐欺
【裁判全文】
台灣板橋地方法院刑事判決                        八十九年度易字第四０四四號
    公  訴  人  台灣板橋地方法院檢察署檢察官
    被      告  甲○○
右列被告因詐欺案件，經檢察官提起公訴（八十九年度偵字第一一七四０號），本院
判決如左：
    主  文
甲○○意圖為自己不法之所有，以詐術使人將本人之物交付，處拘役肆拾日，如易科
罰金，以佰元折算壹日 。
    事  實
一、甲○○前於民國（下同）八十五年間因偽造文書案件，經本院判處有期徒刑四月
    確定，縮刑期滿日期為八十六年十月三十一日（不構成累犯）。緣前於台北縣三
    重市○○街八十三號經營「凡比服裝有限公司」（下稱凡比公司），明知其經營
    凡比公司之財務狀況已陷於嚴重週轉不靈，顯無給付之能力，為籌得資金，竟意
    圖為自己不法之所有，於八十五年三月二十二日，在台北縣三重市○○街附近，
    向乙○○詐稱急需資金新台幣（下同）十二萬元周轉，五日後必定償還等語，使
    乙○○不疑有詐，乃如數交付予甲○○收受，甲○○為取得乙○○之信任同時開
    立支票號碼ＦＡ0000000號，發票日為八十五年三月二十七日，付款銀行
    為上海商業儲蓄銀行三重分行，金額十二萬元之支票乙紙交予乙○○收執。屆期
    期經乙○○提示未獲兌現，甲○○恐乙○○訴訟乃又開立金額各四萬元，到期日
    皆為八十五年六月三十日之本票三紙交予乙○○；惟屆期甲○○避不見面，乙○
    ○此時方知受騙。
二、案經被害人乙○○訴請台灣板橋地方法院檢察署檢察官偵查起訴。
    理  由
一、訊據被告甲○○對於上述時地向乙○○借貸十二萬元及屆期無法給付之事實並不
    否認；惟矢口否認有何詐欺之犯行，並辯稱：伊係因生意不好才向乙○○周轉，
    並非故意詐欺云云。經查：右揭事實，業據告訴人乙○○分別於偵審中指訴綦詳
    ，並有支票及本票影本在卷可稽；又被告於上海商業儲銀行三重分行之支票帳戶
    ，雖係於八十五年四月二十六日拒絕往來，然該帳戶內早於借款日即八十五年三
    月二十二日當時餘額僅有一千一百元，之後即因多筆違約金（應為支票退票違約
    ）扣除僅有三百元，有該分行書函暨所附往來紀錄資料附卷可佐。是以被告明知
    其並無給付之能力，竟仍向乙○○借款十二萬元，之後又無法清償，迄今已有四
    年之久，仍無法清償。故所辯無詐欺意圖乙節，要屬飾卸諉責之詞，殊無可採。
    罪證明確，被告犯行洵堪認定。
二、核被告所為，係犯刑法第三百三十九條第一項意圖為自己不法之所有，以詐術使
    人將本人之物交付之罪。爰審酌被告之品行、智識程度、犯罪動機及被告詐欺之
    金額以及被告犯罪後之態度等一切情狀，量處如主文所示之刑，並諭知易科罰金
    之折算標準（按刑法第四十一條業於九十年一月十日經修正公布為五年以下有期
    徒刑之罪；惟因此修正並非刑罰法律之變更，僅係執行刑罰之要件變更，故並無
    刑法第二條第一項刑法輕重比較之適用），以示懲儆。
據上論斷，應依刑事訴訟法第二百九十九條第一項前段，刑法第三百三十九條第一項
、第四十一條第一項，罰金罰鍰提高標準條例第一條前段、第二條，判決如主文。
本案經檢察官葉志飛到庭執行職務
中      華      民      國       九十       年     二     月    十五    日
                                      台灣板橋地方法院刑事第二庭
                                          法  官  潘  長  生
右正本證明與原本無異
如不服本判決應於送達後十日內向本院提出上訴狀
                                          書記官  王  增  華
中      華      民      國       九十       年     二     月    二十    日
附錄本案論罪科刑法條全文：
刑法第三百三十九條：
意圖為自己或第三人不法之所有，以詐術使人將本人或第三人之物交付者，處五年以
下有期徒刑、拘役或科或併科一千元以下罰金。
以前項方法得財產上不法之利益或使第三人得之者亦同。
前二項之未遂犯罰之。


司法院資訊處製作；財團法人民間司法改革基金會備份。
